臺灣板橋地方法院交通事件裁定　　　　 96年度交聲字第111號
原處分機關　交通部公路總局臺北區監理所
異　議　人
即受處分人　甲○○
上列異議人即受處分人因違反道路交通管理處罰條例案件，對於
交通部公路總局臺北區監理所96年1 月4 日所為之處分（原處分
案號：北監自裁字第裁40-C00000000號），聲明異議，本院裁定
如下：
    主  文
異議駁回。
    理  由
一、聲明異議意旨略以：異議人即受處分人甲○○於民國95年12
    月5 日下午2 時18分許，駕駛車號5A-2140 號小貨車，行經
    臺北縣鶯歌鎮○○○路、建德路口時，因車載整車烤漆貨品
    ，以時速40至50公里之車速前進，經過被舉發違規路口時，
    有兩個交通號誌相差約30公尺，其經過第一個號誌後，第二
    個號誌馬上轉為黃燈，當時因已經開到幾乎是第二個號誌下
    方，就闖越黃燈，且是與一輛自用小客車同行穿過，但是其
    在往前行約40至50公尺，即遭一突然走出之警員劉棋宏攔下
    ，告知其闖紅燈，其當下回稱其闖越的是黃燈，且其回頭望
    那路口發現此路段是大彎路，還有障礙物阻擋視線，號誌下
    方也未標示停止白線，如何判定其車是闖紅燈，而另一同向
    自用小客車則未闖紅燈，爰提出聲明異議云云。
二、按汽車駕駛人，行經有燈光號誌管制之交岔路口闖紅燈者，
    處新臺幣一千八百元以上五千四百元以下罰鍰；又汽車駕駛
    人，違反道路交通管理處罰條例第53條規定者，除依原條款
    處罰鍰外，並予記違規點數三點，道路交通管理處罰條例第
    53條第1 項、第63條第1 項第3 款分別定有明文。
三、查本件異議人即受處分人甲○○駕駛車號5A-2140 號自用小
    貨車，於95年12月5 日下午2 時13分許，沿臺北縣鶯歌鎮○
    ○○路由樹林往鶯歌方向行駛，行經中正一路與建德巷口設
    有燈光號誌管制之交岔路口時，闖紅燈之違規事實，業經臺
    北縣政府警察局三峽分局函陳查報屬實無訛，有該分局95年
    12月22日北縣警峽交裁字第0950035438號函影本1 紙在卷可
    稽。異議人雖具狀辯稱上開意旨云云，惟復經證人即舉發警
    員劉棋宏到庭證稱：我當時是執行巡邏勤務，站在鶯歌鎮○
    ○○路樹林往鶯歌方向的加油站旁，那個地方很明顯可看到
    駕駛人闖紅燈的地方，那個地方有兩個紅綠燈，紅綠燈間隔
    5 至10公尺，假設第一個紅綠燈黃燈，第二個紅綠燈就開始
    變紅燈，我當時看到他闖紅燈，我把他攔下，並告知他闖紅
    燈，我看到異議人車輛經過第一個號誌時已經是黃燈，第二
    個號誌就變成紅燈，所以異議人車輛經過第二個號誌是闖紅
    燈等語明確（見本院96年3 月7 日訊問筆錄2 至3 頁），並
    提出舉發違規現場照片3 張及現場簡圖1 紙為據；且按駕駛
    人駕駛汽車，應遵守道路交通標誌、標線、號誌之指示，道
    路交通安全規則第90條亦定有明文，本件舉發違規地點，既
    設有燈光號誌管制，當依該號誌管制之燈號行駛，而道路劃
    設禁制標線之「停止線」，係配合其他指示標誌、標線、號
    誌設置，用以指示行駛車輛停止之界線，縱未劃設亦不影響
    燈光號誌管制指示之意義，況按道路交通標誌標線號誌設置
    規則第206 條第5 款第1 點規定「車輛面對圓形紅燈表示禁
    止通行，不得超越停止線或進入路口。」，亦非完全以停止
    線為紅燈號誌禁止通行之停止界線；再依異議人及證人提出
    之舉發違規現場照片所示，亦見本件舉發警員執勤地點，確
    實可見本件舉發違規現場號誌變換及行車之情形，且衡諸舉
    發警員與異議人間，互不相識，亦無怨隙，其執行公務當無
    故意構陷異議人之理。是綜上所述，異議人上開所辯，應不
    足採，其上開違規事實堪認無訛。從而，原處分機關據以援
    引上開規定，裁處罰鍰新臺幣二千七百元，並記違規點數三
    點，並無不當。本件異議為無理由，應予駁回。
四、據上論斷，應依道路交通案件處理辦法第19條，裁定如主文
    。
中　　華　　民　　國　　96　　年　　7 　　月　　20　　日
                        交通法庭  法  官  彭  全  曄
以上正本證明與原本無異
如不服本裁定應於送達後5日內向本院提出抗告狀
                                  書記官  吳  詩  琳
中　　華　　民　　國　　96　　年　　7 　　月　　20　　日
